【裁判字號】    98,抗,229
【裁判日期】    980225
【裁判案由】    假扣押
【裁判全文】
臺灣高等法院民事裁定                   98年度抗字第229號
抗  告  人  儷苑衛浴有限公司
法定代理人  甲○○
上列抗告人因與相對人冠勤建設有限公司間聲請假扣押事件，對
於中華民國九十八年一月十三日臺灣桃園地方法院九十八年度裁
全字第一三九號所為裁定提起抗告，本院裁定如下：
    主  文
抗告駁回。
抗告費用由抗告人負擔。
    理  由
一、按債權人就金錢請求或得易為金錢請求之請求，欲保全強制
    執行者，得聲請假扣押。假扣押，非有日後不能強制執行或
    甚難執行之虞者，不得為之，民事訴訟法第五百二十二條第
    一項、第五百二十三條第一項定有明文。所謂不能強制執行
    ，如債務人浪費財產，增加負擔，或就其財產為不利益之處
    分，將成為無資力之情形等是，所謂恐難執行，如債務人將
    移住遠方或逃匿是也（最高法院十九年抗字第二三二號判例
    參照）。又按請求及假扣押之原因應釋明之。債權人就請求
    及假扣押之原因釋明如有不足，而債權人陳明願供擔保或法
    院認為適當者，法院得定相當之擔保，命供擔保後為假扣押
    ，此觀同法第五百二十六條第一、二項規定即明。是聲請假
    扣押，就請求及假扣押之原因，債權人應先予釋明，至使法
    院信其請求及假扣押之原因大致為適當始可。僅於其釋明不
    足時，法院為補強計，於債權人陳明就債務人可能遭受之損
    害願供擔保並足以補釋明之不足，始得命供擔保後為假扣押
    （民事訴訟法第五百二十六條第二項立法理由參照），非謂
    法院於債權人未為釋明，僅陳明願供擔保時，即得為命提供
    擔保之假扣押裁定。
二、本件抗告人主張：相對人積欠伊貨款新臺幣（下同）一百七
    十八萬五千六百五十二元，迄未清償，近聞相對人公司組織
    已變更，現負責人推諉經營人已變更而拒不付款，伊請求相
    對人提供不動產設定抵押權亦遭拒絕，恐相對人正藉機脫產
    隱匿，致日後有不能執行或甚難執行之虞，爰聲請就相對人
    之財產在上開貨款數額及加計法定遲延利息範圍內准予假扣
    押，且願供擔保以補釋明之不足等語。
三、經查，抗告人主張相對人積欠伊貨款一百七十八萬五千六百
    五十二元未清償，其對於相對人有貨款債權存在之事實，已
    據其提出合約書、已履行相片及廣告資料、銷貨單據、統一
    發票、應收帳款明細表、催繳存證信函為證，堪信為真實。
    次查，抗告人主張相對人公司組織已變更等語，固提出公司
    基本資料查詢表為證（見原法院卷第八頁），惟此尚不足以
    釋明相對人有何假扣押原因存在。抗告人又主張現負責人以
    經營人變更拒不付款，其請求相對人提供不動產設定抵押權
    亦遭拒等語，縱屬真實，亦與假扣押原因無關。又查，抗告
    人對於相對人究有何浪費財產、增加負擔或將其財產為不利
    益處分，致達於無資力狀態等不能強制執行之情事，或有將
    移住遠方或逃匿等甚難執行之虞之情事，復未提出任何可使
    法院信其主張為真實之其他證據，顯就假扣押之原因未為任
    何釋明，縱抗告人陳明願供擔保，依首開說明，亦不應准許
    假扣押之聲請。是則原裁定駁回抗告人本件假扣押之聲請，
    於法並無不合。從而抗告意旨指摘原裁定不當，求予廢棄，
    委無理由，應予駁回。
四、據上論結，本件抗告為無理由，爰裁定如主文。
中    華    民    國    98    年    2     月    25    日
                  民事第十庭
                      審判長法  官  黃豐澤
                            法  官  吳謀焰
                            法  官  林麗玲
正本係照原本作成。
本裁定除以適用法規顯有錯誤為理由，不得再抗告。如提起再抗
告，應於收受後10日內委任律師為訴訟代理人向本院提出再抗告
狀。並繳納再抗告費新台幣１千元。
中    華    民    國    98    年    2     月    26    日
                            書記官  陶美玲


司法院資訊處製作；財團法人民間司法改革基金會備份。
